臺灣桃園地方法院民事判決　　　　　　 110年度訴字第1471號
原　　　告　林榮吉　
　　　　　　李雲美　
共　　　同
訴訟代理人　徐維良律師
被　　　告　新傑實業股份有限公司

法定代理人　林敏桂　
上列當事人間確認委任關係不存在事件，本院於民國110 年9 月
16日辯論終結，判決如下：
    主  文
一、確認原告林榮吉與被告間之董事委任關係自民國110 年8 月
    1日起不存在。
二、確認原告李雲美與被告間之監察人委任關係自民國110 年8
    月1 日起不存在。
三、訴訟費用由被告負擔。
    事實及理由
壹、程序事項：
    按確認法律關係之訴，非原告有即受確認判決之法律上利益
    者，不得提起，民事訴訟法第247 條前段定有明文。所謂即
    受確認判決之法律上利益，係指因法律關係之存否不明確，
    致原告在私法上之地位有受侵害之危險，而此項危險得以對
    於被告之確認判決除去之者而言（最高法院27年上字第316
    號判例意旨參照）。查原告林榮吉、李雲美主張其原分別擔
    任被告之董事及監察人，其等已以信函向被告終止前揭委任
    關係，與被告之董事、監察人委任關係已不存在等語，然被
    告既迄未辦理變更公司登記，致原告林榮吉、李雲美有分別
    受誤認為仍係被告董事、監察人，而其此一法律關係存否不
    明確之危險，得以本件確認判決除去之，自應認原告有即受
    確認判決之法律上利益。
貳、實體方面：
一、原告起訴主張：伊等原分別擔任被告之董事、監察人，嗣以
    信函向被告為終止董事、監察人委任關係之意思表示，惟被
    告迄未辦理變更公司登記，為此，以起訴狀繕本送達向被告
    終止委任關係之意思表示，請求確認兩造間之委任關係不存
    在等語，並聲明：（一）確認原告林榮吉與被告間之董事委
    任關係不存在。（二）確認原告李雲美與被告間之監察人委
    任關係不存在。
二、被告則以：原告2 人自102 年5 月22日起離開公司就找不到
    人，留下爛攤子，公司被原告林榮吉淘空，公司的欠款應該
    要由原告承擔等語，資為抗辯，並聲明：原告之訴駁回。
三、得心證之理由：
    按股份有限公司與董事、監察人間之關係，依民法關於委任
    之規定，公司法第192 條第5 項、第216 條第3 項分別定有
    明文。而依民法第549 條第1 項規定，當事人之任何一方得
    隨時終止委任契約。次按，非對話而為意思表示者，其意思
    表示以通知達到相對人時，發生效力，民法第95條第1 項前
    段定有明文。經查，原告原各為被告公司之董事及監察人，
    惟其以起訴狀繕本送達被告終止委任關係，本件起訴狀繕本
    於110 年7 月22日寄存送達給被告等情，有經濟部商工登記
    公示資料查詢、送達證書等件為證（見本院卷第7 、9 、11
    、43頁），從而，本件原告既以起訴狀繕本送達作為終止兩
    造間董事、監察人委任關係之意思表示之到達，而該繕本業
    於110 年7 月22日寄存送達被告，是兩造間董事、監察人委
    任關係自同年8 月1 日起即生終止之效力。至於被告所稱原
    告應承擔公司欠款云云，核與本件原告請求無關，被告執上
    開理由認原告之訴無理由，實屬無據。
四、從而，兩造間董事、監察人之委任關係，應自110 年8 月1
    日起始不存在，尚非自始即不存在，是原告請求確認原告林
    榮吉與被告間之董事委任關係自110 年8 月1 日起不存在，
    原告李雲美與被告間之監察人委任關係自110 年8 月1 日起
    不存在，為有理由，應予准許。逾此範圍之請求，即屬無據
    ，應予駁回。
五、本件事證已臻明確，原告其餘攻擊方法及所提證據，經本院
    審酌後，認於判決結果均不生影響，爰不一一予以論駁贅述
    。
六、據上論結，原告之訴為有理由，依民事訴訟法第78條，判決
    如主文。
中    華    民    國   110    年    10    月    25    日
                  民事第二庭    法  官  呂如琦
正本係照原本作成。
如對本判決上訴，須於判決送達後 20 日內向本院提出上訴狀。
如委任律師提起上訴者，應一併繳納上訴審裁判費。
中    華    民    國   110    年    10    月    25    日
                                書記官  王志成